臺灣宜蘭地方法院刑事判決　　　　　　　 96年度訴字第310號
公　訴　人　臺灣宜蘭地方法院檢察署檢察官
被　　　告　甲○○
上列被告因毒品危害防制條例案件，經檢察官提起公訴（96年度
毒偵字第394、441、490、646號），本院合議庭裁定由受命法官
獨任進行簡式審判程序，爰不經通常程序判決如下：
    主  文
甲○○施用第一級毒品，累犯，處有期徒刑壹年拾月，減為有期
徒刑拾壹月。又施用第二級毒品，累犯，處有期徒刑壹年，減為
有期徒刑陸月。應執行有期徒刑壹年肆月。
    事  實
一、甲○○前因施用毒品案件，經本院以89年度毒聲字第806號
    裁定送觀察勒戒後，因認無繼續施用毒品之傾向，經臺灣宜
    蘭地方法院檢察署檢察官於民國89年9月11日以89年度毒偵
    字第1231號為不起訴處分確定。又因施用毒品案件，經本院
    以90年度毒聲字第21號裁定送觀察勒戒後，因認無繼續施用
    毒品之傾向，經臺灣宜蘭地方法院檢察署檢察官於90年5月2
    8日以90年度毒偵字第646號為不起訴處分確定。復因違反毒
    品危害防制條例案件，經本院判處有期徒刑8月確定，於92
    年5月27日入監執行，於93年1月26日縮刑期滿執行完畢。仍
    不知悔改，於5年內復基於施用第一級毒品海洛因之同一犯
    罪決意，自95年12月19日晚上8、9時許起，至96年4月3或4
    日某時止，反覆多次以針筒注射之方式，在宜蘭縣員山鄉○
    ○路75之2號住處施用第一級毒品海洛因；又另行起意，基
    於施用第二級毒品安非他命之同一犯罪決意，自95年12月16
    日下午3、4時許起，至96年3月19日晚上某時止，反覆多次
    以將安非他命置於玻璃球內加以燒烤，再吸其所融煙霧之方
    式，在上址住處施用第二級毒品安非他命。嗣甲○○因另案
    於假釋期間，（一）先於95年12月20日經臺灣宜蘭地方法院
    檢察署觀護人室通知其至臺灣宜蘭地方法院檢察署接受採尿
    ，並由臺灣宜蘭地方法院檢察署將該尿液送台灣尖端先進生
    技醫藥股份有限公司檢驗結果，發現呈嗎啡及安非他命陽性
    反應。（二）又於96年3月8日經臺灣宜蘭地方法院檢察署觀
    護人室通知其至臺灣宜蘭地方法院檢察署接受採尿，並由臺
    灣宜蘭地方法院檢察署將該尿液送台灣檢驗科技股份有限公
    司檢驗結果，發現呈嗎啡及安非他命陽性反應。（三）再於
    96年3月22日下午1時30分許，經警採集其尿液送慈濟大學濫
    用藥物檢驗中心檢驗結果，發現呈嗎啡及安非他命陽性反應
    。（四）復於96年4月5日下午5時30分許，經警採集其尿液
    送慈濟大學濫用藥物檢驗中心檢驗結果，發現呈嗎啡陽性反
    應，始查知上情。
二、案經臺灣宜蘭地方法院檢察署檢察官自動檢舉及宜蘭縣警察
    局羅東分局報由臺灣宜蘭地方法院檢察署檢察官偵查起訴。
    理  由
一、訊據被告對於上開犯罪事實坦承不諱，且有臺灣宜蘭地方法
    院檢察署施用毒品犯受保護管束人尿液檢體監管紀錄表、台
    灣尖端先進生技醫藥股份有限公司出具之濫用藥物檢驗報告
    、臺灣宜蘭地方法院檢察署採尿進行簿、宜蘭縣警察局羅東
    分局毒品案犯嫌尿液採取送驗姓名、編號對照表、慈濟大學
    濫用藥物檢驗中心檢驗總表各2份在卷可佐，足認被告之自
    白與事實相符。又被告前因施用毒品案件，經本院以89年度
    毒聲字第806號裁定送觀察勒戒後，因認無繼續施用毒品之
    傾向，經臺灣宜蘭地方法院檢察署檢察官於89年9月11日以
    89年度毒偵字第1231號為不起訴處分確定。又因施用毒品案
    件，經本院以90年度毒聲字第21號裁定送觀察勒戒後，因認
    無繼續施用毒品之傾向，經臺灣宜蘭地方法院檢察署檢察官
    於90年5月28日以90年度毒偵字第646號為不起訴處分確定。
    復因違反毒品危害防制條例案件，經本院判處有期徒刑8月
    確定，於92年5月27日入監執行，於93年1月26日執行完畢，
    有臺灣高等法院被告全國前案紀錄表在卷可考，本件事證明
    確，被告5年內再為施用毒品之犯行堪以認定。
二、查海洛因、安非他命分別為毒品危害防制條例第2條第2項第
    1、2款所規定之第一、二級毒品，不得擅自施用。核被告施
    用海洛因、安非他命之行為，分別係犯毒品危害防制條例第
    10條第1項施用第一級毒品罪，及同條第2項施用第二級毒品
    罪。被告施用行為前持有海洛因、安非他命之低度行為，分
    別為其施用之高度行為所吸收，均不另論罪。被告所犯上開
    二罪，犯意各別，行為互殊，應予分論併罰。查被告前因違
    反毒品危害防制條例案件，經本院判處有期徒刑8月確定，
    於92年5月27日入監執行，於93年1月26日執行完畢出監，業
    如前述，其受有期徒刑之執行完畢，5年以內再故意犯有期
    徒刑以上之二罪，為累犯，均依法加重其刑。爰審酌被告自
    陳國中畢業之智識程度，及施用毒品，對個人身心戕害甚鉅
    ，且前業因施用毒品案件經觀察勒戒及徒刑之執行後，竟於
    假期間內又犯同罪，足見其顯未因前所受處分而決心改過；
    惟念其犯後尚能於審理中坦承犯行，及其本件施用毒品行為
    之時間長短、次數多寡、情節輕重等一切情狀，量處如主文
    所示之刑。又因被告本案之犯罪時間在96年4月24日以前，
    應依中華民國九十六年罪犯減刑條例規定減其刑期二分之一
    ，並定其應執行之刑，以示懲儆。
據上論斷，應依刑事訴訟法第273條之1第1項、第299條第1項前
段，毒品危害防制條例第10條第1項、第2項，刑法第11條前段、
第47條第1項、第51條第5款，中華民國九十六年罪犯減刑條例第
2條第1項第3款、第7條，第10條第1項，判決如主文。
本案經檢察官沈念祖到庭執行職務。
中　　華　　民　　國　　96　　年　　8 　　月　　16　　日
　　　　　　　    刑事第二庭　　法　官  張育彰
上列正本證明與原本無異。
如不服本判決，應於判決送達後10日內向本院提出上訴狀（應附
繕本）。告訴人或被害人如對於本判決不服者，應具備理由請求
檢察官上訴，其上訴期間之計算係以檢察官收受判決正本之日期
為準。
                                書記官  林慶生
中　　華　　民　　國　　96　　年　　8 　　月　　16　　日
附錄本判決論罪科刑法條：
毒品危害防制條例第10條第1項
施用第一級毒品者，處六月以上五年以下有期徒刑。
施用第二級毒品者，處三年以下有期徒刑。
